【裁判字號】    97,易,1404
【裁判日期】    971023
【裁判案由】    竊盜
【裁判全文】
臺灣士林地方法院刑事判決              97年度易字第1404號
公  訴  人  臺灣士林地方法院檢察署檢察官
被      告  甲○○
                    （現於臺灣臺北監獄執行中）
上列被告因竊盜案件，經檢察官提起公訴（97年度偵字第8012號
），被告於本院準備程序期日就被訴事實為有罪之陳述，經本院
裁定本案改以簡式審判程序進行審理後，判決如下：
    主  文
甲○○犯攜帶兇器毀越安全設備竊盜罪，處有期徒刑柒月。又犯
攜帶兇器毀壞門扇竊盜罪，處有期徒刑陸月。又犯攜帶兇器毀越
安全設備竊盜罪，處有期徒刑柒月。又犯攜帶兇器毀壞門扇竊盜
罪，處有期徒刑陸月。又犯攜帶凶器毀壞門扇竊盜罪，處有期徒
刑柒月。又犯踰越安全設備竊盜罪，處有期徒刑陸月。應執行有
期徒刑貳年陸月。
    事  實
一、甲○○因積欠債務，需款孔急，竟各自己之不法所有之意圖
    ，為以下之犯行：
    (一)於民國96年9 月6 日凌晨4 時許，攜帶其所有客觀上足供
      兇器使用之螺絲起子1 把，至臺北市內湖區○○○路○ 段
      296 巷115 號聖安托兒所（夜間未有人居住），先以螺絲
      起子敲破窗戶玻璃，踰越窗戶，入內行竊（無故侵入他人
      建築物部分均未據告訴），竊得該托兒所所有之筆記型電
      腦1 臺、現金新臺幣（下同）3000元。
    (二)於96年9 月23日凌晨2 時許，持其所有客觀上足供兇器使
      用之螺絲起子1 把，至臺北市○○區○○路113 巷5 弄14
      號「余正俊婦產科診所」（下稱余正俊診所，夜間未有人
      居住），以螺絲起子破壞破壞構成大門一部分之門鎖後，
      侵入該診所內（無故侵入他人建築物部分均未據告訴），
      竊取該診所所有之面額共值10萬元之新臺幣及大陸人民幣
      現金。
    (三)於96年11月4 日凌晨2 時許，至臺北市○○區○○路65號
      「辛○○婦產科診所」（夜間未有人居住，下稱辛○○診
      所），持其所有客觀上足供兇器使用之螺絲起子1 把，敲
      破窗戶玻璃後，踰越窗戶之內（無故侵入他人建築物部分
      均未據告訴），竊取該診所所有之遠東商業銀行、大眾銀
      行信用卡各1 張、現金2000元得手。
    (四)於96年11月間晚上3 時許，至臺北市○○區○○路113 巷
      49弄1 號「豐益糧行」（夜間未有人居住），持其所有客
      觀上足供兇器使用之螺絲起子1 把，以螺絲起子破壞破壞
      構成大門一部分之門鎖後，入內（無故侵入他人建築物部
      分未據告訴）竊得現金2000元得手。
    (五)於96年11月20日凌晨2 時許，至臺北縣汐止市○○○路34
      1 號「蓮合婦產科診所」（夜間未有人居住，下稱蓮合診
      所），攜帶其所有客觀上足供兇器使用之螺絲起子1 把，
      趁該診所大門未鎖，直接開啟大門入內（無故侵入他人建
      築物部分未據告訴），以螺絲起子破壞抽屜（毀損部分未
      據告訴），竊取丁○○所有之花旗銀行信用卡1 張、現金
      3000元得手。
    (六)於96年11月18日上午5 時許，由臺北市○○區○○路72號
      2 樓「小林髮廊」樓梯間攀爬窗戶由「小林髮廊」陽台（
      夜間未有人居住）侵入（無故侵入他人建築物部分未據告
      訴）竊取現金6000元得手。
    甲○○就上開(二)(四)(六)所示竊盜犯行於未被有偵查權之機關或
    公務員發覺前，主動向員警供出說明案情，表明願接受裁判
    而自首，因而經警循線查獲。
二、案經臺北市政府警察局內湖分局報請臺灣士林地方法院檢察
    署檢察官偵查起訴。
    理    由
一、按簡式審判程序之證據調查，不受第159 條第1 項之限制，
    刑事訴訟法第273 條之2 定有明文，是依上開規定，於行簡
    式審判程序之案件，被告以外之人於審判外之陳述，除有其
    他不得作為證據之法定事由外，應認具有證據能力。查本案
    被害人陳淑真於警詢、偵查時所為陳述，雖係被告以外之人
    於審判外之陳述，惟因本案採行簡式審判程序，復無其他不
    得作為證據之法定事由，揆諸首揭說明，應認具有證據能力
    ，核先敘明。
二、上揭犯罪事實，業據被告甲○○於本院審理中坦承不諱，核
    與被害人戊○○（見偵卷第15頁、第16頁）、己○○（見偵
    卷第18頁、第19頁）、辛○○（見偵卷第21頁、第22頁）、
    庚○○（見偵卷第24頁、第25頁）、丁○○（見偵卷第26頁
    、第27頁）、丙○○（見偵卷第29頁、第30頁）等人於警詢
    時指述之情節相符，復有贓物認領保管單1 紙（見偵卷第17
    頁）、臺北市政府警察局內湖分局蒐證照片19張（見偵卷第
    32-41 頁）、康樂派出所受理刑事案件報案三聯單影本1 紙
    （見偵卷第20頁）、信用卡3 張照片、當票、筆記型電腦照
    片（見偵卷第37-41 頁）、臺灣士林地方法院檢察署處分命
    令正本1 紙在卷可憑，堪信被告之自白，核與事實相符。綜
    上，本案事證明確，被告加重竊盜之犯行洵堪認定，應予依
    法論科。
三、按刑法第321 條第1 項第3 款之攜帶兇器竊盜罪，係以行為
    人攜帶兇器竊盜為其加重條件，此所謂兇器，其種類並無限
    制，凡客觀上足對人之生命、身體、安全構成威脅，具有危
    險性之兇器均屬之，且祇須行竊時攜帶此種具有危險性之兇
    器為已足，不論行為人是否於攜帶之初即有行兇之意圖？是
    否攜帶之目的在於便利犯案？是否於犯案之過程中已經使用
    該兇器？均應成立刑法第321 條第1 項第3 款規定所謂之攜
    帶兇器竊盜罪（最高法院70年台上字第1613號、79年台上字
    第5253號判例、94年台上字第3149號判決亦同此意旨）。查
    本件被告於犯罪事實(一)(二)(三)(四)(五)所攜帶之螺絲起子雖未據扣
    案，惟從該工具可將構成大門一部之門鎖破壞等情觀之，堪
    認係堅硬之金屬材質工具，依照一般社會通念，如持以行兇
    ，自足以對人之生命、身體產生危害，而屬「兇器」無訛，
    揆諸前揭說明，不論被告是否於攜帶之初即有行兇之意圖或
    攜帶之目的是否便於犯案，均不影響被告有攜帶兇器行竊之
    判斷。次按刑法第321 條第1 項第2 款之「其他安全設備」
    ，指門扇、牆垣以外，依通常觀念足認防盜之一切設備而言
    ，如門鎖、窗戶等（最高法院45年臺上字第1443號及55年臺
    上字第547 號判例意旨參照）。核被告甲○○就犯罪事實(一)
    (三)之犯行，均係犯刑法第321 條第1 項第2 款、第3 款攜帶
    兇器、毀越安全設備竊盜罪，就犯罪事實(二)(四)(五)之犯行，均
    係犯刑法第321 條第1 項第2 款、第3 款攜帶兇器、毀越門
    扇竊盜罪，就犯罪事實(六)之犯行，係犯刑法第321 條第1 項
    第2 款踰越安全設備竊盜罪，被告所犯上開各罪，犯意各別
    ，行為互異，應分論併罰。又被告就犯罪事實(二)(四)(六)所示竊
    盜犯行未被有偵查權之機關或公務員發覺前，主動向員警供
    出說明案情，表明願接受裁判而自首，因而經警循線查獲，
    業據承辦之員警即當時擔任臺北市政府警察局內湖分局分隊
    長之證人乙○○於審理時證述明確（見本院卷第45頁），所
    為應合於自首規定，爰依刑法第62條前段規定，就犯罪事實
    (二)(四)(六)所示之竊盜犯行減輕其刑。爰審酌被告犯罪之動機、
    目的、手段，所竊得之財物價值，及其犯後坦承犯行，態度
    尚佳等一切情狀，分別量處如主文所示之刑，並定其應執行
    之刑，以資懲儆。至未扣案之螺絲起子1 支，係被告所有供
    犯本件加重竊盜所用之物，已據其於審理時供明在卷，雖未
    扣案，然既不能證明現尚存在，亦非屬違禁物，為免將來執
    行之困難，爰不為沒收之諭知。
據上論斷，應依刑事訴訟法第299 條第1 項前段、第273 條之1
第1 項，刑法第321 條第1 項第2 款、第3 款、第62條、51條第
5款，判決如主文。
本案經檢察官莊富棋到庭執行職務
中    華    民    國    97    年    10    月    23    日
                  刑事第四庭法  官  吳維雅
以上正本證明與原本無異。
如不服本判決，應於收受送達後10日內向本院提出上訴書狀，其
未敘述上訴理由者，應於上訴期間屆滿後20日內向本院補提理由
書狀（均須按他造當事人之人數附繕本）。
                            書記官  劉育君
中    華    民    國    97    年    10    月    23    日
中華民國刑法第321條
（加重竊盜罪）
犯竊盜罪而有左列情形之一者，處六月以上、五年以下有期徒刑
：
一、於夜間侵入住宅或有人居住之建築物、船艦或隱匿其內而犯
之者。
二、毀越門扇、牆垣或其他安全設備而犯之者。
三、攜帶兇器而犯之者。
四、結夥三人以上而犯之者。
五、乘火災、水災或其他災害之際而犯之者。
六、在車站或埠頭而犯之者。
前項之未遂犯罰之。


司法院資訊處製作；財團法人民間司法改革基金會備份。
